【裁判字號】    97,聲,1218
【裁判日期】    970616
【裁判案由】    沒入保證金
【裁判全文】
臺灣桃園地方法院刑事裁定              97年度聲字第1218號
抗 告 人
即聲請人  臺灣桃園地方法院檢察署檢察官
具 保 人
即 被 告  乙○○
上列抗告人即聲請人因聲請沒入保證金案件，不服本院於中華民
國97年5 月15日所為97年度聲字第1218號之裁定，提起抗告，本
院更為裁定如下：
    主  文
原裁定撤銷。
乙○○繳納之保證金新臺幣壹萬元沒入之。
    理  由
一、按當事人對於法院之裁定有不服者，除有特別規定外，得抗
    告於直接上級法院；又原審法院認為抗告有理由者，應更正
    其裁定，刑事訴訟法第403 條第1 項、第408 條第2 項前段
    分別定有明文。
二、本件聲請意旨略以：被告即具保人乙○○因犯偽造文書案件
    ，經依臺灣桃園地方法院檢察署檢察官指定保證金新臺幣1
    萬元並繳納後，已將其釋放。茲因該被告逃匿，依刑事訴訟
    法第118 條規定，聲請將具保人繳納之保證金沒入等語。
三、抗告人抗告意旨略以：因本件查獲當時，被告乙○○係以甲
    ○○之名應訊，並自行繳納保證金，此業經96年度偵字第12
    549 號及96年度毒偵字第2617號案件查明，並對遭冒名之甲
    ○○另為不起訴處分確定，有該不起訴處分書附卷可稽，是
    本件卷附臺灣桃園地方法院檢察署刑事保證金收據上之具保
    人甲○○實乃被告乙○○，自無庸另對遭冒名且未具保之甲
    ○○另為本件執行送達，原裁定漏未審酌應有違誤，為此提
    起抗告等語。
四、經查：
（一）本院依職權調取臺灣桃園地方法院檢察署96年度毒偵字第
      1423號卷宗，該卷內確實僅有以「甲○○」之名應訊及簽
      名之情（見偵卷第26頁至33頁、第85頁至88頁、第91頁）
      ，則抗告人所稱乙○○以甲○○之名應訊且自行具保之情
      ，自屬可信。另依內政部警政署刑事警察局於民國96年5
      月4 日出具之刑紋字第0960062694號鑑驗書，則上述各次
      以「甲○○」之名應訊之警詢筆錄中留存受訊問人之指紋
      ，經該局比對結果，與該局檔存「乙○○」之指紋卡中左
      拇指指紋相符，並有甲○○經臺灣桃園地方法院檢察署以
      96年度毒偵字第1423號不起訴處分書1 件在卷可佐，是被
      告乙○○冒用甲○○之名應訊、具保，應屬無訛。
（二）另按具保之被告逃匿者，應命具保人繳納指定之保證金額
      ，並沒入之。不繳納者，強制執行。保證金已繳納者，沒
      入之。前項規定，於檢察官依第93條第3 項但書及第228
      條第4 項命具保者準用之，刑事訴訟法第118 條定有明文
      。再按沒入具保人繳納之保證金，以被告確實在逃匿中為
      其要件，是如未通知具保人限期命將被告送案追保，恐有
      誤認被告逃匿而誤為沒入保證金裁定之虞，故宜經通知具
      保人帶同或通知被告到案執行，於無效果時，再為沒入之
      裁定較為妥適，固有司法院70年10月28日（七十）廳刑一
      字第1104號函示研究意見可參，惟究其意旨，僅係為保障
      非被告之具保人之權益，故於被告自行具保時，應無適用
      餘地。本件被告即為具保人，自無通知具保人帶同或通知
      被告到案執行之必要。又茲因聲請人以被告於97年度執字
      第120 號案件傳喚執行時，經合法傳喚拒不到案執行，另
      經拘提函覆已逃匿，聲請沒入具保人所繳納之上開保證金
      等情，經核屬實，並有臺灣桃園地方法院檢察署刑事保證
      金收據、臺灣板橋地方法院檢察署送達證書、臺灣花蓮地
      方法院檢察署送達證書及拘票等資料在卷可稽，是應將原
      繳納上開保證金沒入。從而抗告人以前開理由，提起本件
      抗告，本院認為抗告有理由，自應依首揭規定由本院將原
      裁定撤銷並另為適法之裁定。
五、依刑事訴訟法第408 條第2 項前段、第118 條、第121 條第
    1 項，裁定如主文。
中    華    民    國    97    年     6    月     16   日
                  刑事第七庭    法  官  連雅婷
以上正本證明與原本無異。
如不服本裁定，應於裁定送達後5 日內向本院提出抗告狀。
                                書記官  張尹嫚
中    華    民    國    97    年    6     月    26    日


司法院資訊處製作；財團法人民間司法改革基金會備份。
